# 母子公司交叉持股清退

提问人：onlyxiaohan06 时间：2020-04-28 14:23:54
请教陈版，A集团下属二级全资子公司B和C，C公司持有B公司10%股份，现B公司通过减资方式清退C公司10%持股，C公司账面确认投资收益 100 万，然后A集团用C公司净资产对B公司增资，增资后C公司变为B公司全资子公司。想请教下陈版，B公司在编制今年合并报表时，C公司成为B公司子公司前因减资确认的投资收益 100 万，是否需要在B公司合并层面抵销，谢谢。

回答人：chenyiwei
B取得C的控制权属于同一控制下合并。基于B的立场，在B的合并报表层面，原先C持有B的10%股权可以看作是库存股，后续C不再对B持股时，将该项库存股转回B层面的资本公积即可。C确认的减资相关投资收益在B的合并报表中应当抵销，变为调整权益。

提问人：onlyxiaohan06 时间：2020-05-09 20:33:03
陈老师您好，您说“C确认的减资相关投资收益在B的合并报表中应当抵销，变为调整权益”是调整未分配利润科目么

回答人：chenyiwei
调整B的合并报表层面的资本公积。